【裁判字號】    98,訴,1760
【裁判日期】    990617
【裁判案由】    違反槍砲彈藥刀械管制條例
【裁判全文】
臺灣彰化地方法院刑事判決              98年度訴字第1760號
公  訴  人  臺灣彰化地方法院檢察署檢察官
被      告  甲○○
            丁○○
前二人共同
選任辯護人  邱寶弘律師
上列被告因違反槍砲彈藥刀械管制條例案件，經檢察官提起公訴
（98年度偵字第6907號）及移送併辦（98年度偵字第6314、8401
號），本院判決如下：
    主  文
甲○○未經許可，寄藏手槍，累犯，處有期徒刑柒年陸月，併科
罰金新臺幣拾萬元，罰金如易服勞役，以新臺幣壹仟元折算壹日
。扣案之中國大陸NORINCO 廠NP22型口徑9mm 制式半自動手槍壹
支（含彈匣壹個，槍枝管制編號00000000玖號），及
具有殺傷力口徑9mm 制式子彈捌顆均沒收。
丁○○被訴部分免訴。
    犯罪事實
一、甲○○曾於民國（下同）81年間，因犯販賣化學合成麻醉藥
    品罪及施用化學合成麻醉藥品罪，經臺灣高等法院臺中分院
    判處有期徒刑5 年6 月、7 月確定；又因違反懲治盜匪條例
    案件，經本院判處有期徒刑7 年11月確定；再因另犯施用毒
    品罪及施用化學合成麻醉藥品罪，經臺灣高等法院臺中分院
    於82年間分別判處有期徒刑3 年1 月及4 月確定。甲○○所
    犯上開各罪被判處之有期徒刑因合於數罪併罰之規定，後經
    臺灣高等法院臺中分院裁定其應執行刑為有期徒刑15年（其
    後再因適用中華民國96年罪犯減刑條例之規定，而部分減刑
    並定其應執行刑為有期徒刑14年5 月）確定，其並於81年12
    月9 日入監執行，後於91年4 月11日假釋出監，須至95年12
    月14日才縮刑期滿，惟在假釋期間，甲○○又於92年間因違
    反槍砲彈藥刀械管制條例案件，經本院判處有期徒刑1 年2
    月（併科罰金銀元9 萬元）確定，上開假釋乃被撤銷，所餘
    殘刑及因違反槍砲彈藥刀械管制條例案件被判處之有期徒刑
    經接續執行結果，已於97年8 月30日縮刑期滿執行完畢（構
    成累犯）。
二、甲○○明知手槍、子彈均係槍砲彈藥刀械管制條例第4條第1
    項第1款、第2款所列管，依同條例第5條之規定，非經主管
    機關許可，不得非法持有、寄藏，竟仍基於寄藏手槍及子彈
    之犯意，於81年4月間某日，在彰化縣二林鎮「二林工商」
    附近，受洪文川（已歿）之託，收受其所交付之中國大陸NO
    RINCO 廠NP22型口徑9mm 制式半自動手槍1 支（含彈匣1 個
    ，槍枝管制編號0000000000號），及具有殺傷力口徑9mm 制
    式子彈30顆、口徑8.9mm 非制式子彈1 顆（以上子彈合計31
    顆，起訴書僅記載查獲時所起出之13顆），並將之以埋藏在
    彰化縣二林鎮○○里○○路97巷12號住家附近土裡方式寄藏
    之。
三、嗣甲○○因缺錢花用，先後攜帶上述槍枝及子彈，犯下後述
    多起強盜、恐嚇取財、妨害自由等案件（以下(一)部分，業經
    臺灣高等法院臺中分院以99年度上訴字第103 號判決確定，
    (二)至(四)部分，業經臺灣高等法院臺中分院以99年度上訴字第
    225 號判決確定）：
    (一)於98年4 月25日，甲○○與友人丁○○（所犯強盜、竊盜
      及妨害自由部分業經本院以98年度訴字第989 號判刑確定
      ）均意圖為自己不法所有，且基於共同犯意之聯絡，先竊
      取小客貨車1 部，以作為犯罪之交通工具，再由甲○○持
      上述半自動手槍及具有殺傷力之子彈，另交付丁○○不具
      殺傷力之空氣槍1 支，由具有幫助強盜犯意之友人吳季融
      、陳姿羽（均經本院以98年度訴字第989 號判刑確定）先
      前往彰化縣溪湖鎮○○里○○路226 號之「阿枝羊肉爐店
      」查看營業情形，在該店打佯之際，通知甲○○、丁○○
      展開行動，甲○○、丁○○見該店關門後，即持槍、彈尾
      隨負責人乙○○、戊○○返回住處，而在乙○○開門要進
      入屋內之際，甲○○、丁○○立刻亮出槍枝壓制乙○○夫
      婦，繼又捆綁乙○○、戊○○致其等不能抗拒，以此方式
      強盜現金新臺幣（下同）50萬元、金飾珠寶1 批、手錶及
      消費券等財物，嗣為免被害人家屬報案，乃再將乙○○強
      押上車，至彰化縣埔心鄉○○○○道路前，始將乙○○釋
      放。警方據被害人報案情形調查，依作案贓車失竊地點附
      近之路口監視器，發現車號U9－0389號之自小客車使用人
      涉有重嫌，繼經追查發現該車輛登記名義人洪秋珠之配偶
      徐裕龍，在案發當日曾使用門號0000000000號行動電話與
      丁○○持用門號0000000000號之行動電話有通聯紀錄，而
      因上開行動電話已因另案（竊車恐嚇取財案件）經本院核
      准實施通訊監察，經警調閱上開行動電話於案發期間之通
      訊監察譯文，發現持用0000000000號行動電話之丁○○及
      0000000000號行動電話之所有人吳季融與曾使用上開行動
      電話之陳姿羽涉案，乃於98年5 月5 日上午先後查獲共犯
      丁○○、幫助犯吳季融、陳姿羽到案，而丁○○及吳季融
      、陳姿羽於司法警察調查時，又供述甲○○提供槍枝及參
      與強盜之犯行，嗣經檢方於98年5 月15日發布通緝（通緝
      文號：98年度彰簡良貞溫緝字第637 號）。
    (二)於98年6 月6 日凌晨4 時許，甲○○持上開NORINCO 廠NP
      22型口徑9mm 制式半自動手槍1 支及口徑9mm 制式子彈，
      騎乘車牌號碼不詳之機車，至丙○○位於彰化縣二林鎮之
      住處前，朝丙○○所有停放於上揭住處門口前之車牌號碼
      7999-KR 號自小客車射擊6 發子彈（開槍後甲○○所持有
      口徑9mm 制式子彈剩下24顆），致使上開車輛後車窗破裂
      及車內置物箱毀損後（毀損未據告訴），方騎乘該不詳車
      牌號碼之機車離去，後甲○○因故自己決定放棄該恐嚇取
      財行為之後續相關行為，而未撥打電話向丙○○索取財物
      ，使該恐嚇取財之犯行未生取財之結果而未遂。
    (三)於98年6 月13日凌晨3 時許，甲○○攜帶上開NORINCO 廠
      NP22型口徑9mm 制式半自動手槍1 支及口徑9mm 制式子彈
      ，前往詹昭栓位於彰化縣竹塘鄉○○街之住處，朝詹昭栓
      住處射擊12發子彈（開槍後甲○○所持有口徑9mm 制式子
      彈剩下12顆），致該處鐵捲門、鐵門、磁磚、2 樓陽臺鋁
      窗及其所有之車牌號碼PG-2891 號自小客車毀損（總計12
      處）後方離去。嗣於同年月15日，甲○○因故輾轉得知詹
      昭栓經濟狀況不若以往，遂自己決定放棄該恐嚇取財計畫
      ，始未生取財之結果而未遂。
    (四)甲○○因聽聞林永昌經營位於彰化縣芳苑鄉之雞舍頗為成
      功，且因與越南籍女子有染，為此賠償鉅額之賠償金，甚
      有資力，竟於98年6 月26日中午12時許，與友人簡文祥商
      議強盜林永昌，並攜帶上開制式手槍、子彈，另備妥西瓜
      刀、膠帶等物，供作犯罪工具。嗣於同日下午4 時30分許
      ，兩人至林永昌所經營並附設有人居住之建築物雞舍前，
      見該處鐵門大開，逕入雞舍內，適林永昌之子林明杰與女
      友林欣彤正在雞舍內工作，甲○○自稱台中來的朋友，要
      求林明杰聯絡林永昌返家，林明杰撥打電話後，甲○○及
      簡文祥即亮出槍彈、西瓜刀等兇器，並捆綁林明杰及林欣
      彤，致其等無法抗拒，待林永昌抵達雞舍時，甲○○開口
      向林永昌索討「跑路費」，惟林永昌不從，甲○○即持手
      槍、西瓜刀毆打林永昌成傷，並與簡文祥共同將林永昌之
      手、雙腳以膠帶捆綁，使林永昌亦無法抗拒，隨後強取林
      永昌放置在右褲袋裏之新臺幣（下同）2 萬5000元、鑰匙
      1 串、行動電話1 支，及強取林明杰之棕色皮包1 只、行
      動電話2 具，並取走皮包內之1 萬3 千元得手，復拿取林
      明杰、林永昌所有之公事包、空白支票、印鑑及客票等物
      。同日下午5 時30分許，林永昌之妻林養進入雞舍，甲○○、簡文祥又以強暴方式，捆綁林養之雙手、雙腳，使其
      無法抗拒。惟此後甲○○、簡文祥見被害人已無法再交付
      財物，乃駕車逃逸，臨行前為避免林文昌等人報案，復強
      押林欣彤共同上車，至彰化縣埤頭鄉某處統一超商旁產業
      道路前，始將林欣彤釋放。
四、甲○○於犯下上開(一)之案件而遭通緝後，警員於98年7 月15
    日22時35分許，在高雄市○○區○○里○○○路65號「統一
    超商」前，將甲○○緝捕歸案，並於同日22時40分許，在甲○○位於高雄市○○區○○里○○街21號租屋處，扣得甲○○所有前揭中國大陸NORINCO 廠NP22型口徑9mm 制式半自動
    手槍1 支（含彈匣1 個，槍枝管制編號0000000000號），及
    具有殺傷力口徑9mm 制式子彈12顆（其中4 顆經鑑定試射）
    、口徑8.9mm 非制式子彈1 顆（業經鑑定試射）【以上物品
    扣押在98年度偵字第6314號案】。
五、案經彰化縣警察局溪湖分局、芳苑分局先後報請臺灣彰化地
    方法院檢察署檢察官偵查起訴。
    理  由
一、證據能力部分：
    (一)按於司法警察機關調查中之案件，為因應實務上，或因量
      大、或有急迫之現實需求，併例行性當然有鑑定之必要者
      ，例如毒品之種類與成分、尿液之毒品反應，或者槍彈有
      無殺傷力等鑑定，基於檢察一體原則，得由該管檢察長對
      於轄區內之案件，以事前概括選任鑑定人或囑託鑑定機關
      、團體之方式，俾便轄區內之司法警察官、司法警察對於
      調查中之此類案件，得即時送請先前已選任之鑑定人或囑
      託之鑑定機關、團體實施鑑定，以求時效（法務部92年9
      月1 日法檢字第0920035083號函參照，刊載於法務部公報
      第312 期）。此種由檢察機關概括選任鑑定人或概括囑託
      鑑定機關、團體，再轉知司法警察官、司法警察於調查犯
      罪時參考辦理之作為，法無明文禁止，係為因應現行刑事
      訴訟法增訂傳聞法則及其例外規定之實務運作而為。而毒
      品種類、成分之鑑定，其中海洛因等第一級毒品部分，因
      有全國一致性，係概括囑託調查局負責鑑定，並由司法警
      察官、司法警察於獲案後即將所查扣之第一級毒品拍照、
      包裝、封緘及黏貼獲案毒品電腦管制條碼逕送調查局為鑑
      定，由該局輸入電腦，全程管制、集中保管送鑑毒品，而
      僅檢送鑑定通知書予送鑑機關。凡此，為本院辦案職務上
      所已知之事實。此種由司法警察官、司法警察依檢察官所
      概括選任之鑑定人或囑託鑑定機關、團體所為之鑑定結果
      ，與檢察官選任或囑託為鑑定者，性質上並無差異，同具
      有證據能力。最高法院96年度臺上字第2860號刑事判決意
      旨可資參照( 參照最高法院刑事裁判書彙編第54期588-
      594 頁) 。是本件扣案之槍枝，經內政部警政署刑事警察
      局依據事前概括囑託鑑定所為之程序實施鑑定後所作成之
      槍彈鑑定書自有證據能力。
    (二)又扣案中國大陸NORINCO 廠NP22型口徑9mm 制式半自動手
      槍1 支（含彈匣1 個，槍枝管制編號0000000000號），及
      具有殺傷力口徑9m m制式子彈12顆（其中4 顆經鑑定試射
      ）、口徑8.9mm 非制式子彈1 顆（業經鑑定試射），均非
      屬供述證據而無傳聞法則之適用，惟查上開扣案之槍彈係
      由警員持本院核發之搜索票依法定程序合法扣得，且亦與
      本案具有關聯性，當有證據能力。
    (三)按被告以外之人於審判外之言詞或書面陳述，除法律有規
      定者外，不得作為證據。被告以外之人於審判外之陳述，
      雖不符前4 條之規定，而經當事人於審判程序同意作為證
      據，法院審酌該言詞陳述或書面陳述作成時之情況，認為
      適當者，亦得為證據。當事人、代理人或辯護人於法院調
      查證據時，知有第159 條第1 項不得為證據之情形，而未
      於言詞辯論終結前聲明異議者，視為有前項之同意。刑事
      訴訟法第159 條第1 項、第159 條之5 分別定有明文。以
      下引用之其餘供述證據，雖屬被告以外之人於審判外之言
      詞陳述，為傳聞證據，然被告及辯護人於本院準備程序既
      同意將之引為證據，且經本院於審理時當庭直接提示而為
      合法之調查，被告及辯護人未於言詞辯論終結前聲明異議
      ，本院復審酌該證據取得並無非法取證之情況，依刑事訴
      訟法第159 條之5 之規定，認得採為認定本件犯罪事實所
      憑之證據。
二、被告甲○○部分：
    (一)上開事實，迭經被告甲○○於警詢、偵訊及本院審理時均
      坦承不諱，並有扣案之槍枝1 枝、子彈13顆可佐。而上開
      制式手槍（含彈匣，槍枝管制編號0000000000）1 支係口
      徑9 ｍｍ之制式半自動手槍，可供擊發同口徑制式子彈使
      用，而具殺傷力送鑑子彈13顆之其中1 顆係非制式子彈，
      業經鑑定擊發而具殺傷力，其他之送鑑子彈12顆則為制式
      子彈，已採樣4 顆擊發並均認具有殺傷力；此情亦有內政
      部警政署刑事警察局98年8 月11日刑鑑字第0980102611號
      鑑定書影本在卷可憑（溪警刑偵字第0980014387號卷宗第
      45至46頁）。又被告甲○○為警查獲前，曾持同批槍、彈
      犯下犯罪事實欄三之(一)之(四)所載強盜、恐嚇取財、妨害自
      由等案件，並已分別經臺灣高等法院臺中分院以99年度上
      訴字第103 號、99年度上訴字第225 號判刑確定，有被告
      甲○○之相關刑事判決、臺灣高等法院被告全國前案紀錄
      表附於本院卷宗可資參佐。其中犯罪事實欄三之(二)、(三)所
      載犯行中，被告甲○○已分別在犯案時擊發制式子彈6 顆
      及12顆等情，除據被告甲○○自承在卷外，上開制式手槍
      、制式子彈之試射之彈殼、彈頭，經鑑驗比對結果，與被
      害人詹昭栓之住處受槍擊後所遺留彈殼之彈底特徵紋痕、
      彈頭銅包衣碎片之來復線特徵紋痕，均相合，亦有內政
      部警政署刑事警察局98年7 月23日第0000000000號鑑驗書
      、98年9 月25日刑鑑字第980134 042號函可佐（附於98年
      度偵字第6314號卷宗第146 至149 、237 頁），是堪認被
      告甲○○之自白確與事實相符，洵堪採信。綜上，本件事
      證已臻明確，被告甲○○上開犯行，堪以認定。
    (二)按「寄藏」與「持有」，均係將物置於自己實力支配之下
      ，  僅寄藏必先有他人之持有行為，而後為之受寄代藏而
      已，故寄藏之受人委託代為保管，其保管之本身亦屬持有
      ，然此之持有係受寄之當然結果，雖不另就持有予以論罪
      ，然未經許可持有手槍、子彈，其持有之繼續，為行為之
      繼續，亦即一經持有手槍、子彈，罪已成立，但其完結須
      繼續至持有行為終了時為止。又「寄藏」槍枝屬行為繼續
      之繼續犯，自寄藏之始至查獲時為止，犯罪行為均在繼續
      中，其違法性及可罰性亦未終止，有最高法院91年度臺上
      字第3452號、89年度臺上字第392 號判決及74年度臺上字
      第3400號判例可資參照。查被告甲○○自81年間某日起，
      即未經許可寄藏持有上開制式手槍1 支、具有殺傷力口徑
      9mm 制式子彈30顆，及口徑8.9mm 非制式子彈1 顆，直至
      98年7 月15日始為警查獲槍枝及未擊發之子彈，其持有之
      繼續乃犯罪行為之繼續，在此期間槍砲彈藥刀械管制條例
      雖曾有所修正，然被告之行為既繼續實施至修正條文施行
      以後，自無行為後法律變更適用之可言（最高法院28年上
      字第733 號判例意旨、66年度第2 次刑庭庭推總會決議內
      容參照）。是核被告甲○○所為，係犯槍砲彈藥刀械管制
      條例第7 條第4 項之未經許可寄藏制式手槍，及同條例第
      12條第4 項之未經許可寄藏子彈罪。被告甲○○就犯罪事
      實三之(一)、(四)所示之犯行，就上開未經許可持有制式手槍
      及子彈罪間，分別與另案被告丁○○、簡文祥，有犯意聯
      絡及行為分擔，皆為共同正犯。被告甲○○於寄藏槍彈之
      期間，一度因犯罪而短暫與被告丁○○及另案被告簡文祥
      共同持有槍彈，但未與其等共同寄藏槍彈，是就主文欄僅
      諭知「寄藏」之罪名，而未論以「共同寄藏」，附此敘明
      。被告甲○○係以一寄藏行為，同時未經許可寄藏制式手
      槍及子彈，觸犯構成要件不同之罪名，為想像競合犯，應
      依刑法第55條規定，從一重之未經許可寄藏制式手槍罪處
      斷。另按未經許可寄藏持有槍、彈罪，其持有之繼續，為
      行為之繼續，至持有行為終了時，均為一罪，不得割裂。
      若以之犯他罪，兩罪間之關係如何，端視開始持有之原因
      為斷，如早已非法持有槍、彈，後另起意犯罪，即應以數
      罪併罰論處，必因意圖犯某罪而持有槍、彈，後果以之犯
      該罪，兩罪之間始有牽連犯之適用（最高法院93年度臺上
      字第3038號、95年度臺上字第1318號判決參照）。查被告
      甲○○早於81年間即寄藏持有上開槍枝、子彈，其事後所
      為犯罪事實欄三之(一)至(四)所示之犯行，距開始寄藏之日甚
      久，應係另行起意所為，則被告甲○○所犯強盜、恐嚇取
      財、妨害自由等部分，雖經判決確定，惟與其所犯槍砲彈
      藥刀械管制條例之罪仍應分論併罰，是本件被告甲○○被
      訴部分，尚不受前案判決既判力之影響，附此敘明。
    (三)查被告甲○○有犯罪事實欄所載之前案及執行紀錄，有臺
      灣高等法院被告全國前案紀錄表在卷可稽，而寄藏槍枝罪
      屬行為繼續之繼續犯，被告甲○○自寄藏開始至查獲為止
      ，犯罪行為均在繼續中，其違法性及可罰性亦未可終止，
      是被告甲○○所為寄藏犯行橫跨前案有期徒刑執行完畢之
      前後，既未逾5 年，仍屬累犯（最高法院89年度台上字第
      392 號、86年度台非字第217 號判決意旨參照），應依法
      加重其刑。
    (四)被告甲○○雖辯稱本件係主動帶警方至其租屋處取出槍、
      彈而自動報繳云云，惟按槍砲彈藥刀械管制條例第18條第
      1 項前段規定：「犯本條例之罪自首，並報繳其持有之全
      部槍砲、彈藥、刀械者，減輕或免除其刑」、同條第4 項
      規定：「犯本條例之罪，於偵查或審判中自白，並供述全
      部槍砲、彈藥、刀械之來源及去向，因而查獲或因而防止
      重大危害治安事件之發生者，減輕或免除其刑」。經查：
      被告甲○○於犯罪事實欄三之(一)所載強盜案件發生後，檢
      警即依共犯丁○○、幫助犯吳季融、陳姿宇之供述，鎖定
      被告甲○○涉案，而於98年5 月15日發布通緝（通緝文號
      ：98年度彰簡良貞溫緝字第637 號），而共犯丁○○於98
      年5 月5 日警詢時已供述被告方聰提供槍枝之情節略以：
      「手槍是甲○○帶去的，他在我要偷車之前交給我，並跟
      我說只要拉滑套就可開槍」等語，此有共犯丁○○之警詢
      筆錄在卷可稽（溪警分偵字第0980007556號卷宗第5 頁參
      照）。是被告甲○○為警緝獲前，警方已知悉被告甲○○
      涉有此部分違反槍砲彈藥刀械管制條例之犯嫌，縱被告甲○○到案後主動交出作案槍枝，亦不構成自首。又被告甲○○供述該槍、彈之來源為已經死亡之洪文川，警方並未
      因此查獲該槍枝來源者，自無上開減刑規之適用，均附此
      敘明。
    (五)爰審酌被告甲○○素行不佳（有多項前科），其寄藏持有
      制式手槍、子彈之時間長達約17年，期間未繳交治安機關
      ，並用以實施多件暴力犯罪，嚴重危害社會安全，並衡以
      被告甲○○之犯罪動機、目的、手段，暨智識程度、生活
      狀況及犯後尚能坦承犯行之態度等一切情狀，量處如主文
      所示之刑，並諭知易服勞役之折算標準。
    (六)再扣案中國大陸NORINCO 廠NP22型口徑9mm 制式半自動手
      槍1 支（含彈匣1 個，槍枝管制編號0000000000號），及
      未經試射尚具有殺傷力口徑9mm 制式子彈8 顆，為違禁物
      ，均應依刑法第38條第1 項第1 款宣告沒收，而已經試射
      擊發之子彈5 顆（包括口徑9mm 制式子彈4 顆，及口徑8.
      9mm 非制式子彈1 顆），則已失其子彈之結構及性能，而
      不具殺傷力，爰不予宣告沒收。
三、被告丁○○部分：
    (一)公訴意旨略以：被告丁○○於98年4 月23日與被告甲○○
      因缺錢花用，乃意圖為自己不法所有，且基於共同犯意之
      聯絡，商議共同持槍強盜彰化縣溪湖鎮「阿枝羊肉爐店」
      ，於同年月25日，甲○○即備妥上述半自動手槍1 枝，及
      具有殺傷力之子彈，另交付丁○○不具殺傷力之空氣槍1
      支，在該店打佯後，甲○○、丁○○即持槍、彈尾隨負責
      人乙○○、戊○○返回住處，於乙○○開門要進入屋內之
      際，甲○○、丁○○立刻亮出槍枝壓制乙○○夫婦，繼又
      捆綁乙○○、戊○○致其等不能抗拒，以此方式強盜現金
      新臺幣（下同）50萬元、金飾珠寶1 批、手錶及消費券等
      財物，嗣為免被害人家屬報案，乃再將乙○○強押上車，
      至彰化縣埔心鄉○○○○道路前，始將乙○○釋放，是認
      被告丁○○就上開犯行，係涉犯槍砲彈藥刀械管制條例第
      7 條第4項之未經許可持有制式手槍，及同條例第12條第4
      項之未經許可持有子彈罪嫌（所涉竊盜、強盜、妨害自由
      等犯行，業經另案判決確定）。
    (二)按案件曾經判決確定者，應諭知免訴之判決，且得不經言
      詞辯論為之，刑事訴訟法第302 條第1 款、第307 條分別
      定有明文。次按訴訟上所謂一事不再理之原則，關於實質
      上一罪或裁判上一罪，均有其適用，此有最高法院60年臺
      非字第77號判例可資參照。又法律上一罪之案件，無論其
      為實質上一罪（接續犯、繼續犯、集合犯、結合犯、吸收
      犯、加重結果犯）或裁判上一罪（想像競合犯及刑法修正
      前之牽連犯、連續犯），在訴訟上均屬單一性案件，其刑
      罰權既僅一個，自不能分割為數個訴訟客體。而單一案件
      之一部犯罪事實曾經有罪判決確定者，其既判力自及於全
      部，其餘犯罪事實不受雙重追訴處罰，此即一事不再理原
      則，否則應受免訴之判決（最高法院98年度臺非字第30號
      判決要旨可資參照）。
    (三)再按行為人為犯特定罪而持有槍、彈，並於持有槍、彈後
      即緊密實行該特定犯罪，雖其持有槍、彈之時地與犯特定
      罪之時地，在自然意義上非完全一致，然二者仍有部分合
      致，且犯罪目的單一，依一般社會通念，認應評價為一罪
      方符合刑罰公平原則，如予數罪併罰，反有過度處罰之疑
      ，與人民法律感情亦未契合；是於牽連犯廢除後，適度擴
      張一行為概念，認此情形為一行為觸犯數罪名之想像競合
      犯，方屬適當（最高法院97年度台上字第1880號判決要旨
      ）。本件被告丁○○與被告甲○○共同計畫竊取贓車為犯
      案交通工具，並持槍、彈強盜「阿枝羊肉爐店」之負責人
      乙○○夫婦，於98年4 月25日付諸行動且強盜得手後，將
      被害人乙○○強押至他處而妨害其自由等犯行，業經本院
      以98年度訴字第989 號判決，就竊盜部分判處有期徒刑10
      月、強盜部分判處有期徒刑9 年2 月、妨害自由部分判處
      有期徒刑6 月，並定應執行刑為有期徒刑10年，該案經被
      告丁○○提起上訴，嗣於臺灣高等法院臺中分院98年度上
      訴字第2277號案件審理中撤回上訴，而於98年10月26日確
      定等情，業經本院調取相關刑事卷宗查核無訛，且有臺灣
      高等法院被告全國前案紀錄表在卷可稽。查被告丁○○於
      上開強盜等犯行中，雖就被告甲○○持有前揭制式手槍及
      具有殺傷力子彈部分，亦有共同犯意之聯絡，惟被告丁○○係為謀該強盜計畫之實現，而與共犯甲○○共同分擔違
      反槍砲彈藥刀械管制條例犯罪之責任，於該案結束後，被
      告丁○○並未繼續持有前揭槍、彈，是其持有槍、彈之犯
      行與強盜、妨害自由犯行間，目的相同，且發生時、地密
      接合致，依上開最高法院之見解，應認被告丁○○違反槍
      砲彈藥刀械管制條例之部分，與其所犯強盜等犯行部分，
      係具有為一行為觸犯數罪名之想像競合犯關係，惟同一案
      件既有前案判決確定在先，本件應為該案確定判決既判力
      之效力所及。揆諸前揭說明，爰就被告丁○○被訴部分，
      諭知免訴之判決。
據上論斷，應依刑事訴訟法第299 條第1 項前段、第302 條第1
款，槍砲彈藥刀械管制條例第7 條第4 項、第12條第4 項，刑法
第11條前段、第28條、第55條、第47條第1 項、第42條第3 項、
第38條第1 項第1 款，判決如主文。
本案經檢察官賴志盛到庭執行職務。
中    華    民    國    99    年    6     月    17    日
                     刑事第七庭  審判長法官 葉明松
                                 法      官 郭麗萍
                                 法      官 黃玉齡
以上正本證明與原本無異。
如不服本判決應於收受判決後十日內向本院提出上訴書狀，並應
敘述具體理由。其未敘述上訴理由者，應於上訴期間屆滿後二十
日內向本院補提理由書（均須按他造當事人之人數附繕本），切
勿逕送上級法院。
告訴人或被害人對於判決如有不服具備理由請求檢察官上訴者，
其上訴期間之計算係以檢察官收受判決正本之日期為準。
中    華    民    國    99    年    6     月    17    日
                                 書  記  官 黃鏽金
附錄論罪科刑法條：
槍砲彈藥刀械管制條例第7條
未經許可，製造、販賣或運輸火砲、肩射武器、機關槍、衝鋒
  槍、卡柄槍、自動步槍、普通步槍、馬槍、手槍或各類砲彈、
  炸彈、爆裂物者，處死刑、無期徒刑或7 年以上有期徒刑；處
  徒刑者，併科新臺幣3 千萬元以下罰金。
未經許可，轉讓、出租或出借前項所列槍砲、彈藥者，處無期
  徒刑或5 年以上有期徒刑，併科新臺幣1 千萬元以下罰金。
意圖供自己或他人犯罪之用，而犯前二項之罪者，處死刑或無
  期徒刑；處徒刑者，併科新臺幣5 千萬元以下罰金。
未經許可，持有、寄藏或意圖販賣而陳列第1 項所列槍砲、彈
  藥者，處5 年以上有期徒刑，併科新臺幣1 千萬元以下罰金。
  意圖供自己或他人犯罪之用，以強盜、搶奪、竊盜或其他非法
  方法，持有依法執行公務之人所持有之第1 項所列槍砲、彈藥
  者，得加重其刑至二分之一。
第 1 項至第 3 項之未遂犯罰之。
槍砲彈藥刀械管制條例第12條
未經許可，製造、販賣或運輸子彈者，處1 年以上7 年以下有
  期徒刑，併科新台幣500 萬元以下罰金。
未經許可，轉讓、出租或出借子彈者，處6 月以上5 年以下有
  期徒刑，併科新台幣300 萬元以下罰金。
意圖供自己或他人犯罪之用，而犯前二項之罪者，處3 年以上
  10年以下有期徒刑，併科新台幣700 萬元以下罰金。
未經許可，持有、寄藏或意圖販賣而陳列子彈者，處5 年以下
  有期徒刑，併科新台幣300 萬元以下罰金。
第 1 項至第 3 項之未遂犯罰之。

司法院資訊處製作；財團法人民間司法改革基金會備份。
